【裁判字號】    94,交聲,2156
【裁判日期】    950327
【裁判案由】    交管條例聲異
【裁判全文】
臺灣板橋地方法院交通事件裁定        94年度交聲字第2156號
原處分機關  交通部公路總局臺北區監理所
異  議  人
即受處分人  甲○○
上列異議人因違反道路交通管理處罰條例案件，對於交通部公路
總局臺北區監理所於民國94年12月6 日以北監營裁字第裁40-RA0
000000號違反道路交通管理事件裁決書所為之處分，聲明異議，
本院裁定如下：
    主  文
異議駁回。
    理  由
一、異議意旨略以：異議人甲○○於民國94年10月8 日下午1 時
    48分許，駕駛車牌號碼766-MD號營業小客車，行駛至基隆市
    ○○路與信五路口準備迴轉時，號誌變紅燈，因此緊急踩煞
    車結果車子滑出去在斑馬線上停止，並沒有過斑馬線，為何
    罰闖紅燈？伊懷疑是左邊一部藍色自用車闖紅燈，如果罰越
    線伊願意受罰，爰聲明異議云云。
二、按汽車駕駛人，行經有燈光號誌管制之交岔路口闖紅燈者，
    處新臺幣一千八百元以上五千四百元以下罰鍰，並記違規點
    數三點，道路交通管理處罰條例第53條、第63條第1 項第3
    款分別定有明文。
三、經查：本件異議人即受處分人王文榮於94年10月8 日下午1
    時48分許駕駛車牌號碼766-MD號營業小客車，行駛至基隆市
    ○○路與信五路之交岔路口時，在管制燈號為紅燈之狀態下
    闖紅燈，經基隆市警察局警員於94年11月9 日依據採證照片
    逕行舉發，異議人於同年11月23日提出申訴，經原舉發機關
    於94年12月1 日以基警交字第0940061789號函知異議人「查
    766-MD號營業小客車於旨揭單號所載時、地違規，經依採證
    相片所示，渠車於行車管制號誌紅色燈號亮起2.6 秒時，車
    輛並未於停止線停等，而仍向前行駛。另依違規相片資料欄
    車道所示，違規車輛係766-MD號營業小客車無訛」，嗣原處
    分機關於94年12月6 日以北監營裁字第裁40-RA0000000號違
    反道路交通管理事件裁決書，依道路交通管理處罰條例第53
    條及第63條第1 項第3 款之規定，裁處汽車駕駛人即異議人
    罰鍰新臺幣二千七百元，並記違規點數三點，異議人於同日
    收受該裁決書及聲明異議等情，有上開裁決書、送達證書、
    申訴書、基隆市警察局94年11月9 日基警交字第RA366219號
    舉發違反道路交通管理事件通知單及原舉發機關上開函件影
    本等件附卷可稽。本件異議人坦承於上揭時、地駕駛上開營
    業小客車行經該交岔路口之事實，雖辯稱：當準備迴轉時，
    號誌變紅燈，因此緊急踩剎車結果車子滑出去在斑馬線上停
    止，並沒有越過斑馬線云云，但查，依卷附採證照片所示，
    第一張照片顯示：於94年10月8 日下午1 時48分許，車牌號
    碼766-MD號自用小客車於其行車方向之管制燈號顯示為紅燈
    亮後2.6 秒時，車身前輪已超越停止線，後輪壓在停止線上
    ；第二張照片顯示：該路口紅燈號誌已亮後3.6 秒時，車牌
    號碼766-MD號自用小貨車全部車身均已超越停止線，雖當時
    車後之煞車燈業已亮起，但「煞車燈亮起」之事實僅能證明
    當時駕車者正在踩煞車，而由照片上顯示該車當時車速為時
    速30公里乙情，足見異議人駕車行經燈光號誌為紅燈之該交
    岔路口時，未於該路口之停止線前停車，猶越過停止線，以
    時速30公里之速度持續行駛進入該路口，是異議人所謂車子
    已在斑馬線上停止云云，顯非事實，不足可採，其駕車行經
    有燈光號誌管制之交岔路口闖紅燈之違規事實，堪以認定。
    是原處分機關據以援引上開規定，裁處異議人即受處分人罰
    鍰新臺幣二千七百元，並記違規點數三點，於法並無違誤。
    本件異議為無理由，應予駁回。
據上論斷，依道路交通管理處罰條例第87條第2 項，道路交通案
件處理辦法第19條，裁定如主文。
中    華    民    國    95    年    3     月    27    日
                      交通法庭  法  官  戴嘉清
以上正本證明與原本無異
如不服本裁定應於送達後5 日內向本院提出抗告狀
                                書記官  許千士
中    華    民    國    95    年    3     月    27    日


司法院資訊處製作；財團法人民間司法改革基金會備份。
